【裁判字號】    90,上訴,1347
【裁判日期】    901025
【裁判案由】    毒品危害防制條例
【裁判全文】
臺灣高等法院臺中分院刑事判決                民國九十年度上訴字第一三四七號
    上  訴  人
    即  被  告  甲○○
    選任辯護人  張居德
右上訴人因毒品危害防制條例案件，不服臺灣台中地方法院中華民國九十年六月十四
日第一審判決（民國九十年度訴字第一一八二號，起訴案號：臺灣台中地方法院檢察
署民國八十九年度偵字第一九八二○號），提起上訴，本院判決如左：
    主      文
原判決撤銷。
甲○○持有第一級毒品，處有期徒刑貳年陸月，扣案之第一級毒品海洛因合計重壹
壹點貳公克（包裝重陸點壹零公克），第二級毒品合計淨重壹零肆點壹陸公克（毛
重壹零柒點柒肆公克，驗餘淨重壹零點玖陸公克）均沒收銷燬之。
    事      實
一、甲○○曾因施用毒品案件，經法院裁定送觀察勒戒及強制戒治，仍不知悔改。於
    民國八十九年十二月七日之前三、四日，在台中市○○區○○路四八０號七樓，
    明知綽點「老二」者所持有之第一級毒品海洛因合計淨重一三一‧三二公克（包
    裝重六‧一０公克）、第二級毒品安非他命合計淨重一０四‧一六公克（毛重一
    ０七‧七四公克，驗餘淨重一０三‧九六公克）係屬毒品，竟同時同意受寄持有
    ，嗣於八十九年十二月七日下午一時卅分許，為警持檢察官簽發之搜索票，在上
    址查獲，並扣得上開第一級毒品，第二級毒品及研磨機二台、壓磨機一台、塑膠
    封口機一台、分裝塑膠袋二包。
二、案經台中縣警察局豐原分局報請台灣台中地方法院檢察署檢察官偵查起訴。
    理      由
一、被告甲○○對於右開事實在原審偵審中及本院審理時均供認不諱，並有扣案第一
    級毒品海洛因合計淨重一三一‧三二公克（包裝重六‧一０公克）、第二級毒品
    安非他命合計淨重一０四‧一六公克（毛重一０七‧七四公克，驗餘淨重一０三
    ‧九六公克）。附卷可證，而上開毒品確係海洛因及安非他命，亦經法務部調查
    局及內政部警政署刑事警察局鑑定屬實，有鑑定通知書及鑑驗通知書附卷可證，
    足證被告之自白與事實相符，其犯行應可認定。
二、核被告所為，係犯毒品危害防制條例第十一條第一項第二項之持有第一級毒品及
    第二級毒品罪。公訴人認被告係犯同法第四條第一項第二項之販賣第一級毒品、
    第二級毒品罪。按犯罪事實應依證據認定之，無證據不得推定其犯罪事實，刑事
    訴訟法第一百五十四條定有明文。又被告之自白，不得作為有罪判決之唯一證據
    ，仍應調查其他必要之證據，以察其是否與事實相符，同法第一百五十六條第二
    項亦著有明文。經查被告在警訊中雖承認販賣毒品，惟其於原審偵審中及本院審
    理時，均堅決否認販賣毒品，均供稱，該毒品係綽號「老二」者所寄放，又無查
    獲販賣毒品之對象，時間、價格、數量、金額、次數、自不能以被告於警訊中所
    為空泛又無從證實之供詞作為認定被告犯罪之唯一證據，此外並無其他積極證據
    ，足以證明被告在警訊中之供詞與事實相符；其販賣毒品之犯行，尚屬不能證明
    ，核被告係犯毒品危害防制條例第十一條第一項第二項之罪，起訴法條應予變更
    。被告同時同地持有第第一級毒品及第二級毒品，為想像競合犯，應依較重之持
    有第一級毒品罪處斷。原審以被告罪證明確，予以論罪科刑，原無不合，惟查被
    告係犯持有毒品罪，原判決誤認被告係犯販賣毒品罪，尚有未洽，被告上訴意旨
    指摘原判決不當，為有理由，應由本院將原判決撤銷改判，爰審酌被告犯罪之動
    機、目的、素行，所生之危害及犯後態度等一切情狀，量處以有期徒刑二年六月
    ，扣案之如主文所示之第一級毒品及第二級毒品併依法諭知沒收銷燬之。至扣案
    之研磨機二台、壓磨機一台、塑膠封口機一台、分裝塑膠袋二包，非屬被告所有
    ，不予宣告沒收，併此明。
據上論斷，應依刑事訴訟法第三百六十九條第一項前段、第三百六十四條、第二百九
十九條第一項前段、第三百條，毒品危害防制條例第十一條第一項、第二項、第十八
條第一項前段、刑法第十一條前段、第五十五條，判決如主文。
本案經檢察官蔡秀男到庭執行職務。
中      華      民      國      九十       年     十      月   二十五   日
                                臺灣高等法院臺中分院刑事第五庭
                                      審判長法  官  袁  從  楨
                                            法  官  郭  同  奇
                                            法  官  胡  森  田
右正本證明與原本無異。
被告不得上訴。
檢察官得上訴。
如不服本判決應於收受送達後十日內向本院提出上訴書狀，其未敘述上訴之理由者並
得於提起上訴後十日內向本院補提理由書（均須按他造當事人之人數附繕本）。
                                            書記官  王  瑩  澤
中      華      民      國      九十       年     十      月   二十六   日
                                                                        Ｒ


司法院資訊處製作；財團法人民間司法改革基金會備份。
